臺灣臺北地方法院刑事判決　　　　　　　 94年度易字第689號
公　訴　人　臺灣臺北地方法院檢察署檢察官
被　　　告　乙○○
　　　　　　　　　　(現另案羈押於臺灣士林看守所)
被　　　告　丙○○
　　　　　　　　　　(現另案於臺灣臺北分監執行中)
上列被告因傷害等案件，經檢察官提起公訴（94年度偵字第3782
號），本院判決如下：
    主  文
乙○○共同連續傷害人之身體，處有期徒刑肆月，如易科罰金，
以佰元折算壹日；又致令他人小客車右後方葉子板之鈑金及烤
漆不堪用，足以生損害於他人，處拘役貳拾日，如易科罰金，以
佰元折算壹日；又公然侮辱人，處拘役拾日，如易科罰金，
以佰元折算壹日。應執行有期徒刑肆月，如易科罰金，以佰
元折算壹日，拘役肆拾伍日，如易科罰金，以佰元折算壹日。
戴福成共同傷害人之身體，處有期徒刑月，如易科罰金，以
佰元折算壹日。
    事  實
一、乙○○於民國93年9月1日凌晨0時30分許，在臺北市中山區
    ○○○路308號前，於飲酒後基於毀損、妨害名譽之犯意，
    以腳踢甲○○所駕駛之車號3C-986號營業小客車之右後方業
    葉子板，致令該處之鈑金及烤漆不堪使用，俟甲○○下車查
    看之際，乙○○復以「幹你娘」之穢詞接連公然侮辱甲○○
    7、8次；復與其胞兄戴福成共同基於普通傷害之犯意聯絡 (
    乙○○基於傷害之概括犯意)，共同徒手毆打甲○○，致甲○○後有前額挫傷紅腫 (約1.5CMX1.5CM)、上唇挫傷瘀青 (
    約1CMX 1CM)、左膝挫傷紅腫併擦傷 (約3CMX3CM)及右小指
    紅腫等傷害。適丁○○騎乘機車經過上址，乙○○復承上開
    傷害之概括犯意，徒手毆打丁○○，致丁○○受有下唇瘀傷
    併表淺傷之傷害。
二、案經甲○○、丁○○訴由臺北市政府警察局中山分局報請臺
    灣臺北地方法院檢察署檢察官偵查起訴。
    理  由
一、本件被告乙○○、戴福成對於檢察官證據清單內之證據能力
    均不爭執，首開敘明。
二、訊據被告乙○○對於前開犯罪事實均坦認不諱，核與告訴人
    甲○○、丁○○於警詢時之陳述、證人林立偉及林玉格與警
    詢時之訪查紀錄表所陳之事實相符，足徵被告之自白可為採
    信；此外，復有監視錄影帶之翻拍照片8幀、車損照片4幀、
    估價單1紙、馬偕紀念醫院診斷證明書2紙等在卷可證，被告
    乙○○犯傷害、毀損、公然侮辱等罪之犯行，均堪以認定。
三、訊據被告戴福成對於檢察官起訴之事實雖不爭執，但辯稱:
    告訴人甲○○也有打伊，渠等是互毆云云。然卷內尚無被告
    戴福成受有傷害之相關證據；被告戴福成亦無法指出有何證
    據足資證明告訴人甲○○有毆打伊之行為；縱其抗辯為真，
    該互毆之行為亦無法阻卻其傷害甲○○之罪責，其所辯尚非
    可採。此外，尚有告訴人甲○○於警詢時之陳述、證人林立
    偉及林玉格與警詢時之訪查紀錄表之陳述、監視錄影帶之翻
    拍照片8幀、馬偕紀念醫院診斷證明書1紙等在卷可證，被告
    戴福成之犯行，亦堪認定。
四、核被告乙○○所為，係犯刑法第277條第1項之傷害罪、第35
    4條毀損罪、第309條第1項公然侮辱罪。其就傷害告訴人甲○○部分，與被告戴福成有犯意之聯絡及行為之分擔，為共
    同正犯。其雖然以接連7、8次「幹你娘」之言詞公然侮辱甲○○，但係基於一個公然侮辱犯意之數個動作，仍屬一罪。
    又其傷害告訴人甲○○、丁○○之二次傷害行為，其時間緊
    接，所犯罪名相同，顯係基於概括犯意反覆為之，應依連續
    犯論以一罪。又被告所犯共同連續傷害、毀損、公然侮辱三
    罪，其犯意各別，罪名互殊，應予分論併罰。爰審酌被告乙○○曾有竊盜前科 (非累犯)，此有臺灣高等法院被告前案
    紀錄表在卷可參，素行不佳；犯罪後坦認犯罪，其態度尚佳
    ；酒後行為失序，迄今仍未賠償被害人損失；及被告犯罪之
    動機、目的、手段及所生危害等，分別量處如主文所示之刑
    ，分別諭知易科罰金之折算標準，並定其執行刑及諭知易科
    罰金之折算標準。
五、核被告戴福成所為，係犯刑法第277條第1項之傷害罪。其與
    被告乙○○有犯意之聯絡及行為之分擔，為共同正犯。爰審
    酌被告戴福成曾有竊盜前科 (非累犯)，此有臺灣高等法院
    被告前案紀錄表在卷可參，素行不佳；犯罪後坦認犯罪，其
    態度尚佳；迄今仍未賠償被害人損失；及被告犯罪之動機、
    目的、手段及所生危害等，量處如主文所示之刑，並諭知易
    科罰金之折算標準。
據上論斷，應依刑事訴訟法第299條第1項前段、刑法第28條、第
56條、第277條第1項、第354條、第309條第1項、第41條第1項前
段、第51條第6款，罰金罰鍰提高標準條例第1條前段、第2條，判
決如主文。
本案經檢察官李傳侯到庭執行職務
中　　華　　民　　國　　94　　年　　 11　　月　   29  日
                  刑事第六庭審判長法　官  周占春
                                  法  官  林孟皇
                                  法  官  趙子榮
上正本證明與原本無異。
如不服本判決，應於判決送達後10日內，向本院提出上訴狀。
                                  書記官  蔡金臻
中　　華　　民　　國　　94　　年　　11　　月　　30　　日
中華民國刑法第277條
(普通傷害罪)
傷害人之身體或健康者，處 3 年以下有期徒刑、拘役或 1 千元
以下罰金。
犯前項之罪因而致人於死者，處無期徒刑或 7 年以上有期徒刑；
致重傷者，處 3 年以上 10 年以下有期徒刑。
中華民國刑法第354條
毀棄、損壞前二條以外之他人之物或致令不堪用，足以生損害於公
眾或他人者，處2年以下有期徒刑、拘役或500元以下罰金。
中華民國刑法第309條
(公然侮辱罪)
公然侮辱人者，處拘役或 300 元以下罰金。
以強暴犯前項之罪者，處 1 年以下有期徒刑、拘役或 500 元以下
罰金。
